臺灣士林地方法院民事簡易判決
                                   110年度湖簡字第1482號
原      告  熊婉芬  

被      告  陳思樺    現於桃園市○○區○○○村0號（法務


上列當事人間損害賠償事件，經本院於民國110年12月15日言詞
辯論終結，判決如下：
    主      文
被告應給付原告新臺幣40萬元，及自民國110年8月27日起至清償
日止，按週年利率百分之5計算之利息。
訴訟費用由被告負擔。
本判決得假執行。
    事實及理由要領
一、本判決依民事訴訟法第434條第1項規定，合併記載事實及理
    由要領，其中原告之主張與被告之答辯，並依同條項規定，
    分別引用原告之起訴狀及本件民國110年12月15日言詞辯論
    筆錄。
二、本院之判斷：
  ㈠被告於民國109年8月間加入詐欺集團，擔任俗稱「車手」提
    領詐欺贓款工作，嗣於同年月31日，由集團成員分工分別撥
    打電話及行使偽造公文書共同詐騙原告，使原告陷於錯誤而
    交付新臺幣（下同）40萬元予被告，被告再將款項轉交另一
    成員即訴外人葉怡君，而取得報酬8,000元，被告已經本院1
    10年度金訴字第108號刑事判決論以犯三人以上共同冒用公
    務員名義詐欺取財罪，處有期徒刑1年4月在案之事實，有上
    開刑事判決及電子卷證可參，此部分亦為被告所不爭執，堪
    以認定。
　㈡按，因故意或過失，不法侵害他人之權利者，負損害賠償責
    任。故意以背於善良風俗之方法，加損害於他人者亦同。又
　　，數人共同不法侵害他人之權利者，連帶負損害賠償責任。
    不能知其中孰為加害人者亦同。造意人及幫助人，視為共同
    行為人。民法第184條第1項、第185條分別定有明文。另按
　　，連帶債務之債權人，得對於債務人中之一人或數人或其全
    體，同時或先後請求全部或一部之給付。連帶債務未全部履
    行前，全體債務人仍負連帶責任。民法第273條亦規定甚明
　　。本件被告與其他詐欺集團成員分工、共同參與對原告詐欺
    取財等犯罪行為，顯係共同不法侵害原告之財產權，自對原
    告構成共同侵權行為，各行為人就原告所受損害，均負連帶
    賠償責任。是以，縱被告僅獲取報酬8,000元，仍應就原告
    所受全部損害，負賠償責任。至於被告另陳稱其服刑中沒有
    經濟來源云云，為其個人資力問題，並不影響其應負之賠償
    責任，附此敘明。
三、從而，原告依侵權行為之法律關係，請求被告給付如主文第
    一項所示，為有理由，應予准許。
中　　華　　民　　國　　110 　年　　12　　月　　29　　日
                  內湖簡易庭法  官  施月燿
以上為正本係照原本作成。
如不服本判決，應於送達後20日內，向本院提出上訴狀並表明上
訴理由，如於本判決宣示後送達前提起上訴者，應於判決送達後
20日內補提上訴理由書（須依對造人數附繕本）。
中　　華　　民　　國　　110 　年　　12　　月　　29　　日
                            書記官  朱鈴玉